臺灣高等法院民事裁定　　　　　　　　　 96年度抗字第180號
抗　告　人　甲○○
上列抗告人因與相對人台新國際商業銀行股份有限公司間命債權
人限期起訴事件，對於中華民國95年11月30日臺灣新竹地方法院
95年度聲字第1302號裁定提起抗告，本院裁定如下：
    主　　　文
抗告駁回。
抗告費用由抗告人負擔。
　　理　　　由
一、聲請意旨略以：相對人向原法院聲請假扣押伊財產，經原法
    院以民國（下同）95年度裁全字第2005號民事假扣押事件扣
    押伊之財產，惟相對人迄今仍未就其欲保全之債權提起訴訟
    ，爰依民事訴訟法第529條第l項之規定，向原法院聲請命相
    對人限期起訴等語。
二、原裁定意旨略以：本件相對人就假扣押保全之債權，已於95
    年8月14日向原法院對抗告人聲請核發支付命令，該支付命
    令並於95年10月18日確定在案，經原法院調取95年度促字第
    1499l號支付命令事件卷宗查閱無訛，是上開支付命令既與
    確定判決有同一效力，抗告人聲請命相對人於一定期間內起
    訴，自非適法等語。
三、抗告意旨略以：伊係艾莉颱風受災戶，戶籍地址因而無法居
    住，故台灣士林地方法院95年度票字第8819號裁定、95年度
    票字第9292號裁定及原法院95年度裁全字第2005號裁定均係
    伊於95 年8月23日至清泉派出所領回，伊就上開裁定已失抗
    告權利。本件伊已與系爭車輛使用人夏榮品多次研商，夏榮
    品同意承擔一切責任，伊與夏榮品願與相對人同赴法院解決
    本件爭議等語。
四、按本案尚未繫屬者，命假扣押之法院應依債務人聲請，命債
    權人於一定期間內起訴；債務人對於支付命令未於法定期間
    合法提出異議者，支付命令與確定判決有同一之效力；民事
    訴訟法第529條、第521條分別定有明文。又所謂法院應依債
    務人之聲請，限期命債權人起訴者，以本案尚未繫屬者為限
    ，如本案已繫屬於法院或經法院判決確定（包括已取得其他
    與確定判決有同一效力之執行名義之情形）者，自無依債務
    人之聲請，命債權人於一定期間內起訴之可言（最高法院77
    年台抗字第32號裁定意旨參照）。
五、經查，抗告人主張相對人聲請原法院以95年度裁全字第2005
    號假扣押事件，扣押其所有之財產等情，業經原法院調閱95
    年度裁全字第2005號、95年度執全字第1068號卷宗查核屬實
    。惟相對人就假扣押保全之債權，已於95年8月14日向原法
    院對抗告人聲請核發支付命令，該支付命令並於95年10 月
    18日確定在案，亦經原法院調取95年度促字第1499l號支付
    命令事件卷宗查閱無訛，上開支付命令既已確定而與確定判
    決有同一效力，依據上開說明，相對人假扣押之本案請求顯
    非尚未繫屬，抗告人聲請命相對人於一定期限內起訴云云，
    為無理由，不應准許。至抗告意旨所稱系爭車輛使用人夏榮
    品同意承擔一切責任，伊與夏榮品願與相對人同赴法院解決
    本件爭議等語，均屬實體上之爭執，應由抗告人另行起訴，
    或逕自與相對人協商，核與本件命債權人限期起訴事件無涉
    。因而，原法院駁回抗告人之聲請，於法並無不合。抗告意
    旨指摘原裁定不當，求予廢棄，為無理由，應予駁回。
據上論結，本件抗告為無理由，爰裁定如主文。
中　　華　　民　　國　　96　　年　　2 　　月　　16　　日
                    民事第三庭
                        審判長法　官 林敬修
　　　　　　　　　　　        法　官 藍文祥
　　　　　　　　　　　        法　官 黃騰耀
正本係照原本作成。
不得再抗告。
中　　華　　民　　國　　96　　年　　2 　　月　　26　　日
　　　　　　　　　　　　　　　書記官 秦慧榮
